【裁判字號】    89,判,2301
【裁判日期】    890623
【裁判案由】    級俸
【裁判全文】
行  政  法  院  判  決                          八十九年度判字第二三○一號
    原      告  乙○○
    被      告  甲○○
右當事人間因級俸事件，原告不服公務人員保障暨培訓委員會中華民國八十七年九月
三十日八七公審決字第○○九○號再復審決定，提起行政訴訟，本院判決如左︰
    主  文
原告之訴駁回。
    事  實
緣原告係原任桃園縣警察局大溪鎮戶政事務所主任，八十一年七月一日戶警分立，機
關改制為桃園縣大溪鎮戶政事務所，原告隨同業務移撥，原應依公務人員任用法等規
定審查資格，惟依「戶警分立實施方案」規定，原告仍以警察官任用，並經被告審定
合格實授，核警正二階一級年功俸五二五元，並備註：但以機關改隸之日起五年內
（八十六年六月三十日）為限。歷至八十五年考績晉警正二階一級年功俸五七五元
（相當公務人員俸給表六七○俸點）。茲以上開期限屆至，原告並未回任警察機關，
被告爰將其現職回復改依公務人員任用法予以審查，於八十六年十二月十七日以八六
台甄五字第一五六二八七○號函審定合格實授，並至該職務之最高職等年功俸最高
級，核敘薦任第八職等年功俸六級六三○俸點，並備註：超出最高年功俸部分，俟調
任相當職務時再予恢復。原告不服，提起復審、再復審，遞遭決定駁回，遂提起行政
訴訟。茲摘兩造訴辯意旨於次：
原告起訴意旨略謂：一、戶警分立係行政院政策性之決定，戶政事務所分立前與分立
後，僅機關隸屬變更其他作業相同性質亦未變更（僅將原隸屬縣市警察局改隸直屬縣
市政府），原告為現職主任並無遷調離職、再任、新任或所謂轉任，而應屬換問題
，依照公務人員俸給法第七條、第八條及現職公務人員換俸給辦法第四條第一項第
三款規定「原定之俸級高於所改任職務之「職務列等表」所列最高職等年功俸最高
俸級時，換至所改任職等年功俸最高俸級，並准予暫支原俸級同列較高俸級，在
未升任高職等職務前不再晉級」。準此應核定原告原經甲○○八十三年三月二十一日
所核定之「年功俸五七五元」為荐任第八職等年功俸六三○俸點，暫支六七○俸點。
而甲○○捨此不用，而引用原告不利之警察人員管理條例第二十二條附表附註，難令
原告所復。二、復查「公務人員保障法」第九條曾有規定「公務人員因機關裁撤．．
．組織變更．．．適用公務人員任用法及公務人員俸給法有關規定，仍以原職等任用
並原俸給或同數額俸點之俸級。」同法第十六條規定「公務人員經銓審定之俸級
應予保障，非依法不得降級或減俸」，及現職公務人員換俸級辦法第四條第一項第
三款均有明文規定，甲○○、公務人員保障暨培訓委員會均不採用，解釋法令謂非公
務人員保障法第九條之機關組織，隸屬變更，又述符合警察人員管理條例第二十二條
附註之轉任，立原告於不利，至為明顯。適屬不對。三、公務人員保障法於八十五年
十月十六日公布實施第一條「為保障公務人員之權益，特制定本法。本法未規定者適
用其他有關法律之規定」。第二條「公務人員身分．．．俸給等有關權益之保障適用
本法之規定」。第九條「．．．如無適當職缺致轉任或派職同官等內低職等職務者適
用公務人員任用法及公務人員俸給法有關調任之規定。仍以原職等任用並原俸級或
同數額俸點之俸級」。查公務人員保障法是專為保障公務人員官等職等俸級等之特別
法律。當然也優於其他法律。新法優於舊法是保障公務人員既得權益之保障書也。四
、戶警合一始於五十六年一月一日，終於八十一年六月三十日，是警正二階一級二線
三星之主任、任期延至八十六年六月三十日，此制度是全世界國家唯一無二，且空前
絕後，永遠也不會再實施的制度，自然也不會再有警正二階一級二線三星警察官主任
、制度特殊，原告認為處理當然也要特別，不同於一般警察人員轉任公務人員情形宜
從從優。亦絕非是應該依據警察人員管理條例第二十二條附表附註「．．．如轉任
非警察官職務時．．．換算轉任職務之相當俸級如有超出仍予保留」之原則處理。同
時既經甲○○核定五七五元（六七○俸點）怎又可不依最新實施之公務人員保障法呢
﹖而引用公務人員保障法實施前十三年修正之警察人員管理條例第二十二條附表附註
（第二十二條附表係七十二年十一月二十一日修正）。五、警察人員管理條例第四條
「警察官、職分立，官受保障，職得調任，非依法不得免官或免職。」公務人員保障
暨培訓委員會再復審駁回理由「公務人員經銓審定之俸級應予保障，非依法律不得
降級或減俸，公務人員保障法第十六條定有明文。查內政部於八十一年五月報經行政
院核准訂定「戶警分立實施方案」係內政部為配合終止動員戡亂時期及實際業務需要
，依職權訂定之行政命令，自八十一年七月一日起實施，戶政機關正式與警察機關分
立。此一政策之更迭，尤不應影響現職公務人員已經銓審定之俸級」「．．．戶政
事務所（或原警察機關戶政科（課））改隸前以警察官任用之現職人員，仍以警察官
任用，但以自機關改隸之日起五年內為限。」等規定，「訂定五年之緩衝期限以因應
制度之變革，並已充分考量隨業務移轉人員之意願與機關實際業務之需要，尚非遽予
變更渠等之俸級，與首揭法條，難認有何牴觸之處」。其後果第一將受法律保障之警
察官被行政命令免掉了，第二改隸之日起五年內為限，緩衝期限內無法解決回任問題
，既然可訂五年當然也可以延長為十年或十二年，「戶警分立實施方案」是行政命令
，「警察人員管理條例」是法律，命令與法律牴觸者無效，人盡皆知。第三「不應影
響現職公務人員已經銓審核之俸級」，但是事實告卻被降了二級，已領了四年的
五七五元（六七○點），今卻變成了五二五元（六三○點）。以警察官言由警正二階
一級二線三星主任五七五降為警正三階一級二線二星副分局長五二五元。六、依法
晉年功俸有一定要件，退休遲的戶政所主任、到最後將警察官未依據法律給免掉了，
經給多年的年功俸也給減少了，人事講求制度、法律講求公平、例如某主任八十五年
考績甲等年功俸晉為五七五元（六七○點），八十六年七月十五日退休即以五七五元
辦理退休，又如某主任八十二年甚至更早年就已晉到年功俸五七五元，但在八十七年
一月十五日以後退休，即以換八職等五二五元（六三○點）辦理退休，不換不給
辦年終考績，請問公平嗎﹖制度合理嗎﹖豈不是「做的愈久領的愈少嗎」﹖不公平、
沒有制度完全是要碰運氣﹖原告當年是警正三階一級副分局長升任警正二階一級主任
。副分局長，年功俸最高為五二五元（六三○點），主任最高年功俸為五七五元（六
七○點）。服務警察機關根本不知道八職等主任最高年功俸是六三○點，也不知道超
過還要降，總之原告認為年功俸以八十六年七月一日為基準，晉到多少元就給多少
元，不到六三○點者，繼續晉到六三○點為止，已晉到五七五元六七○點，就給五七
五元，方為合法、合理、合情。原告將於八十九年一月十五日屆令退休，不可能調任
相當九職等六七○俸點職務，除非能調回警察機關再予恢復，但又調不回去，退休時
因降二級，一次退少領數十萬元，月退休每月少領數千元。七、內政部於八十七年
十月二十一日以台（八七）內戶字第八七八三三七○號函甲○○「主旨有關戶警分立
後，具有警察官身分之戶政人員，未於五年內回任警察，辦理改任原核俸額超過薦
任第八職等年功俸六級者，建請仍依原核之俸級改任」又「．．．應即改支戶政人
員待遇惟並未規定其核之俸給高於薦任第八職等年功俸六級者，應降級改。因此
辦理改依官等職等任用人員原核俸額超過薦任第八職等年功俸六級時，於改任降為
第八職等年功俸六級，確屬不合理現象，建請仍請依其原核改任」。原告綜上所陳
，爰依司法院釋字第二○一號、三二三號、三三八號及行政訴訟法第一條提起行政訴
訟，請求判撤銷原處分及復審、再復審決定，以維既得權益等語。
被告答辯意旨略謂：一、原告係原任桃園縣警察局大溪鎮戶政事務所主任，經被告審
定合格實授，核警正二階一級年功俸五二五元，八十一年七月一日戶警分立，機關
改制為桃園縣大溪鎮戶政事務所，原告隨業務移撥留任，依「戶警分立實施方案」規
定，仍准原告暫以警察官任用，並經被告審定合格實授，核警正二階一級年功俸五
二五元（相當公務人員俸給表六三○俸點），並備註：但以機關改隸之日起五年內（
八年六月三十日）為限，歷至八十五年考績核警正二階一級年功俸五七五元（相當
公務人員俸給表六七○俸點）。茲以上開期限屆至，原告並未回任警察機關，其現職
爰回復改依公務人員任用法等規定予以審查，案經被告於八十六年十二月十七日以八
六台甄五字第一五六二八七○號函審定合格實授，並核至該職務之最高職等年功俸
最高級（薦任第八職等年功俸六級六三○俸點），另備註：超出最高年功俸部分，俟
調任相當職務時再予恢復。原告不服，向公務人員保障暨培訓委員會提起再復審，經
該會移被告依復審程序辦理，經被告以八十七年六月十一日八七台銓復決字第○八四
號復審決定書駁回其復審，原告亦不服，復向公務人員保障暨培訓委員會提起再復審
，經該會於八十七年十月十二日以八七公保字第○七七三七號函送八七審決字第○○
九○號再復審決定書，以原告所提再復審為無理由，決定：「再復審駁回」。原告仍
不服該決定，爰依法向鈞院提起行政訴訟。二、原告於八十一年七月一日戶警分立機
關改隸時隨業務移撥留任現職，原應依公務人員任用法等規定審查資格，惟依行政院
八十一年五月二十七日台八十一內字第一八三五八號函核定「戶警分立實施方案」四
－(二)－3.：「為保障移撥民（戶）政單位現職以警察官任用人員權益，配合修正各民
（戶）政單位員額編制表註明：『戶政事務所（或原警察機關戶政科（課）改隸前以
警察官任用之現職人員，仍以警察官任用，但以自機關改隸之日起五年內為限。』」
之規定，被告仍依警察人員管理條例審查其任用資格，歷至八十五年考績核警正二
階一級五七五元在案。茲以前開期限屆滿，自應依公務人員任用法等法規定予以審查
。是以，被告爰依公務人員任用法第九條第一項第一款考試及格暨公務人員俸給法、
警察人員管理條例第二十二條附表附註規定審查其任用資格，核薦任第八職等年功
俸六級六三○俸點，同時備註：本案超出最高年功俸部分，俟調任相當職務時再予恢
復在案。原告所稱應依公務人員俸給法第七條、公務人員保障法第九條、第十六條、
現職公務人員換俸級辦法第四條第一項第三款等規定，維持原警察官俸額五七五元
換為薦任第八職等年功俸六級六三○俸點，暫支六七○俸點一節，茲答辯分述如次
：(一)查公務人員俸給法第七條規定：「各機關現職人員，經銓合格者，應在其職務
列等表所列職等範圍內換相當等級。其換辦法，由考試院定之。」次查現職公務
人員換俸級辦法第一條規定：「本辦法依公務人員俸給法第七條規定訂定之。」同
法第二條規定：「本辦法適用範圍以『現職公務人員改任辦法』所定現仍在職人員為
限。」，再查現職公務人員改任辦法第二條規定適用範圍為：「本辦法施行前，經銓
機關依法審定簡薦委任（派）及分類職位第一至第十四職等現職公務人員」。準此
，上開二辦法係為配合辦理七十六年一月十六日新人事制度施行時仍在職之分類職位
及簡薦委機關人員之改任換事宜而訂定，原告係隨業務移撥暫准以警察官身分任用
五年，期滿未回任警察機關，由警察官身分改依官等職等任用審查之人員，尚非上開
辦法適用範圍，自無法依現職公務人員換俸級辦法第四條第一項第三款規定核薦
任第八職等年功俸六級六三○俸點，暫支六七○俸點。(二)公務人員保障法第九條規定
：「公務人員因機關裁撤、組織變更或業務緊縮時，除法律另有規定從其規定外，其
具有考試及格或銓合格之留用人員，應由上級機關或承受其業務之機關辦理轉任或
派職．．．（第一項）。依前項規定轉任或派職時，除自願降低官等者外，其官等職
等應與原任職務之官等職等相當，如無適當職缺致轉任或派職同官等內低職等職務者
，適用公務人員任用法及公務人員俸給法有關調任之規定，仍以原職等任用並原俸
級或同數額俸點之俸級（第二項）。」戶警分立方案之實施，將戶政事務所自原隸屬
於警察機關改為由地方政府管轄之一般民政機關，自屬前揭公務人員保障法第九條所
稱之「組織變更」，其上級主管機關（按：係內政部）應依該法第九條第一項及戶警
分立實施方案規定辦理原告回任警察機關或由業務承受之現職機關改依公務人員任用
法等規定派職任用，其回任或改派職務之官等職等與原審定之官等職等並應相當，始
符該法第九條第二項規定。茲原告於機關改隸之日起五年內，仍依警察人員管理條例
規定辦理審查，繼續支領警察待遇，其轉任意願與權益均獲充分尊重與保障，惟五年
期限屆滿，原告並未回任警察機關，被告即依公務人員任用法、公務人員俸給法及警
察人員管理條例第二十二條附表附註：「警察人員依本表規定級後，如轉任非警察
官職務時，應依所轉任職務適用之俸給法，按其原警察官俸級，換轉任職務之相
當俸級，以至最高年功俸為止，如有超出，仍予保留」等有關規定審查任用資格，並
依其八十五年考績結果警正二階一級年功俸五七五元，核戶政事務所主任職務列等
薦任第八職等之年功俸最高級六三○俸點，同時備註：本案超出最高年功俸部分，俟
調任相當職務時再予恢復。以其核官等職等（薦任第八職等）與原審定警正二階一
級（相當薦任第八職等）之官等職等仍屬相當，被告上開依法所為之處置與前揭公務
人員保障法第九條第二項前段規定實難謂不合，又因所派職務並非屬同官等內之低職
等職務，亦無公務人員保障法第九條第二項後段規定之適用。(三)原告於機關改隸之日
五年內，仍獲准依警察人員管理條例規定辦理審查，繼續支領警察待遇，實因「戶警
分立實施方案」實施，為充分考量隨業務移轉人員之意願與機關實際業務之需要，訂
定五年之緩衝期限以因應制度變革所需，屬特別權宜性措施，並非體制常態。又原告
於期限屆滿並未回任警察機關，依戶警分立實施方案四－(三)－2.規定：「經以警察官
任用之戶政人員於改隸後繼續支領警察待遇。五年後仍留任民（戶）政單位者，改領
戶政人員待遇，以免同工不同酬，影響戶政人員工作士氣。」應由原警察人員管理條
例回復改依公務人員任用法等有關規定審查，依八十五年考績結果警正二階一級年功
俸五七五元，僅能於戶政事務所主任職務列等薦任第八職等年功俸六級六三○俸點範
圍內核，而非以其警正二階一級年功俸五七五元相當俸級換為公務人員俸給表內
六七○相當之俸點（按薦任第八職等並無六七○俸點之俸級），實因警察人員俸表與
公務人員俸給表結構不同及所適用俸給法規不同（按分別適用警察人員管理條例第二
十二條附表及公務人員俸給法第四條附表）所致。參照行政法院八十四判字第八五六
號判決要旨：「查公務人員俸給法第十六條：『經銓機關定之等級，非依公務員
懲戒法及其他法律之規定，不得降級』之規定，係指適用同一俸給法規而言，．．．
其轉任前後職務所適用之俸給法規不同，自無所謂降之情事。」與公務人員保障法
第十六條所定：「公務人員經銓審定之俸級應予保障，非依法律不得降級或減俸。
」之意旨並無牴觸之處。三、原告稱公務人員保障法係八十五年十月十六日訂定公布
之特別法，基於特別法及後法優於前法之原則，警察人員管理條例第二十二條附表附
註之適用性已不復存在一節，查公務人員保障法係為保障公務人員權益而制訂，規定
有關公務人員身分、工作條件、官職等級、俸給等有關權益之保障事項及程序，並未
規定該法公布後警察人員管理條例第二十二條附表附註之適用性已不復存在，復查警
察人員管理條例第二十二條規定：「（第一項）警察人員之俸給、分本俸、年功俸及
加給，均以月計。（第二項）本俸及年功俸之俸級及俸額，依附表之規定。」明定警
察人員依附表俸之規定，且為現行有效適用之法律，其效力毋庸置疑；另附表之附
註係附表內容之一部分，與附表具同一效力，是以，原告之主張無理由。四、另關於
內政部八十七年十月二十一日台內戶字第八七八三三七○號函為戶警分立後，具有
警察官身分之戶政人員，未於五年內回任警察機關，辦理改任原俸級超過薦任第八
職等年功俸六級者，建請仍依原之俸級改任一案，其得否暫支較高俸級一節，准據
行政院八十七年十二月七日台八十七人政力字第一九二一二一號函函復內政部：「關
於戶政人員回任期限屆滿後，尚未回任人員如何處理一案，．．．至有關該等人員自
民國八十六年七月一日起改領戶政人員待遇後，如較原支警察待遇總額為低者，請准
予補足待遇差額一節，為免對於依上開方案規定志願留戶政單位人員及已依限回任警
察機關之警察官造成不公之情形，所請應予緩議。」在案，併此明。五、綜上論結
，原告之訴為無理由，請判決駁回等語。
    理  由
按警察人員，係指依警察人員管理條例任官、授階、執行警察任務之人員，其官職分
立，官等為警監、警正、警佐，各分一、二、三、四階，均以第一階為最高階；俸給
依同條例有關警察人員俸給之規定辦理，與依公務人員任用法任用之公務人員，其官
等及職等併立，官等分委任、薦任、簡任，職等分第一至第十四職等，以第十四職等
為最高職等，委任為第一至第五職等，薦任為第六至第九職等；簡任為第十至第十四
職等；俸給則依公務人員俸給法行之者，並不相同（警察人員管理條例第三至五、二
十二－二十七條，公務人員任用法第一、五、三十二條，公務人員俸給法第一條參照
）。警察人員在各級警察機關任職，其警察官之任官晉升，固經被告依警察人員管理
條例銓審定，惟警察機關如改制為非警察機關，無警察機關組織法規所定之警察官
職稱編制，警察人員之續留任者，無異轉任非警察官職務，自不能沿襲原規定審定，
而應依改制後機關人員所適用之法規審定。警察人員管理條例第二十二條附表附註：
「警察人員依本表規定級後，如轉任非警察官職務時，應依所轉任職務適用之俸給
法，按其原警察官俸級，換轉任職務之相當俸級，以至最高年功俸為止，如有超
出，仍予保留。」即此之故。本件原告原任桃園縣警察局大溪鎮戶政事務所主任，經
被告依警察人員管理條例審定合格實授，核警正二階一級年功俸五二五元，八十一
年七月一日戶警分立，機關改制為桃園縣大溪鎮戶政事務所，已非警察機關，亦無警
察官職稱。原告隨業務移撥留任，依「戶警分立實施方案」規定，仍准原告暫以警察
官任用，並經被告審定合格實授，核警正二階一級年功俸五二五元，並備註：但以
機關改隸之日起五年內（八十六年六月三十日）為限。原告歷至八十五年考績晉警
正二階一級年功俸五七五元（相當公務人員俸給表六七○俸點），至八十六年六月三
十日五年期限屆至，原告並未回任警察機關，因其留任之機關人員係依公務人員任用
法任用審查者，被告乃改依公務人員任用法等規定予以審查，於八十六年十二月十七
日以八六台甄五字第一五六二八七○號函審定合格實授，並核至該主任職務之最高
職等年功俸最高級（薦任第八職等年功俸六級六三○俸點），另備註：超出最高年功
俸部分，俟調任相當職務時再予恢復。原告不服，循序提起行政訴訟，主張如事實欄
所載。經查：(一)原告於戶政事務所改隸後，既未回任警察機關，留任應適用公務人員
任用法任用審查之主任職務，係屬由警察官轉任非警察官（應適用公務人員任用法之
公務人員）職務，其銓應適用公務人員任用法有關規定，已如前述。原告循所隸機
關送審，經被告核為薦任第八職等年功俸六級六三○俸點，已屬該職務之最高級，
雖依其原警察官俸給五七五元相當於公務人員俸給六七○俸點，超出被告核之六三
○俸點，惟警察人員管理條例第二十二條附表附註，既明定警察官轉任非警察官職務
，換轉任職務之相當俸級以至最高年功俸為止，如有超出，仍予保留。係就警察官
轉任非警察官職務有關俸級換之規定，被告據以適用，換原告俸級至最高年功俸
六級六三○俸點，並註明超出最高年功俸部分，俟調任相當職務時再予恢復，即超出
部分予以保留，洵無不合。(二)、上開附表乃警察人員管理條例第二十二條之內容，為
法律，而附表之附註，殿於附表之後，乃該條例立法時即已存在，由立法機關立法通
過之內容，屬該條例第二十二條附表之一部分，亦屬該第二十二條條文之內容，同屬
法律。其內容係有關警察官轉任非警察官因不同任用制度其俸級換之規定，與公務
人員保障法第九條第二項所定以原職等任用並原俸級或同數額俸點之俸級，係指適
用公務人員任用法及公務人員俸給法有關調任規定屬同一任用制度者不同，二者無特
別法、普通法或後法、前法之關係，原告主張該附表因公務人員保障法之公布施行而
不再適用，尚非可採。(三)、又查公務人員俸給法第七條規定：「各機關現職人員，經
銓合格者，應在其職務列等表所列職等範圍內換相當等級，其換辦法，由考試
院定之。」現職公務人員換俸級辦法第三條規定：「．．．經依現職公務人員改任
辦法審定之職等予以改任者，照所附『現職公務人員換俸級表』規定換其俸級。
」其所稱換係指現職人員依現職公務人員改任辦法改任者而言。而依現職公務人員
改任辦法第二條規定之適用範圍，為該辦法施行前，經依法審定簡、薦、委任（派）
及分類職位第一至第十四職等現職公務人員。斯為配合辦理公務人員任用法修訂自七
十六年一月十六日施行實施新人事制度（官職併立）所定之改任換兩辦法。與原告
本案係由警察官轉任非警察官職務，而應依其所轉任職務適用之俸級法換之情形不
同，本案無該二改任換辦法之適用。(四)、原告係由警察官轉任非警察官職務，雖由
於其所隸機關自警察機關改制為非警察機關，既有法律（警察人員管理條例第二十二
條）明定其轉任之俸級換，即無公務人員保障法第九條「以原職等任用並原俸級
或同數額俸點之俸級」規定之適用。又戶警分立實施方案已定有分立後五年內仍以警
察官任用，不願留任者由警察機關統籌安排於五年內調派警察單位之權宜措施，被告
亦於五年內以警察官之晉審定原告，於五年期滿始予換，原告留任改隸後之戶政
事務所，既未回任警察機關，自應依轉任非警察官職務時該職務應適用之俸給法規定
。原告原俸級換後超出部分應予保留，係依警察人員管理條例第二十二條規定，
不生違反公務人員保障法第十六條所定非依法律不得降級或減俸之問題。又所謂應予
保留，即不同於原有之支領情形。被告審定既有法律依據，無違憲法第十五條保障人
民工作權、生存權、財產權之旨。又公務人員俸給法第八條關於調任職務核俸給之
規定，係指調任前後均適用相同之公務人員俸給法之情形而言，本件原告係由警察官
轉任非警察官職務，原適用警察人員管理條例有關俸給之規定，不同於轉任後應適用
之公務人員俸給法規定，自無該條調任核規定之適用。起訴意旨非有理由。(五)、至
於原告提出內政部八十七年十月二十一日台內戶字第八七八三三七○號函為戶警分
立後，具有警察官身分之戶政人員，未於五年內回任警察機關，辦理改任原俸級超
過薦任第八職等年功俸六級者，建請仍依原之俸級改任一案，其得否暫支較高俸級
一節，尚難據之率爾認原處分有違誤。(六)、綜上所述，原告所訴各節，均不足採。被
告所為原處分，揆諸首揭規定及說明，核無違誤。復審決定、再復審決定，遞予維持
原處分，均無不合，原告起訴意旨，難謂有理，應予駁回。
據上論結，本件原告之訴為無理由，爰依行政訴訟法第二十六條後段，判決如主文。
中    華    民    國     八十九      年      六      月     二十三      日
                    行 政 法 院 第 六 庭
                                審 判 長 評  事      徐  樹  海
                                         評  事      黃  合  文
                                         評  事      高  啟  燦
                                         評  事      蔡  進  田
                                         評  事      劉  鑫  楨
右  正  本  證  明  與  原  本  無  異
                                         法院書記官  陳  盛  信
中    華    民    國     八十九      年      六      月     二十八      日


司法院資訊處製作；財團法人民間司法改革基金會備份。
